【裁判字號】    92,豐簡上,276
【裁判日期】    920902
【裁判案由】    違反電子遊戲場業管理條例
【裁判全文】
臺灣臺中地方法院刑事判決                      九十二年度豐簡上字第二七六號
    上  訴  人
    即  被  告  甲○○
右上訴人因違反電子遊戲場業管理條例案件，不服本院豐原簡易庭九十二年度豐簡字
第二六四號中華民國九十二年五月十四日第一審簡易判決（聲請簡易處刑案號：臺灣
臺中地方法院檢察署九十二年度偵字第四０八七號），提起上訴，本院管轄之第二審
合議庭判決如左：
    主  文
上訴駁回。
    事實及理由
一、本案經本院審理結果，認第一審簡易判決認事用法及量刑均無不當，應予維持，
    並引用第一審判決書記載之事實、證據及理由（詳如附件）。
二、上訴人即被告甲○○上訴意旨略以：(一)電子遊戲場業管理條例規範之對象，係專
    指設置電子遊戲機供人益智娛樂，且具有固定營業場所之營利事業，伊係在夜市
    擺放電動機具，並無店面，且係流動性，當日營業完畢機具即收回，並無固定營
    業場所，為商業登記法第四條所定之小規模商業，得免依商業登記法辦理營利事
    業登記，並非營利事業，不受該條例所規範，自難認有何違反同條例第十五條規
    定，而應論以同條例第二十二條之罪之情事。(二)伊自民國九十一年四月三十日離
    婚後，獨力撫養年僅七歲及十歲之二名稚子，生活負擔十分沈重，因無一技之長
    ，僅為糊口，始在流動夜市擺設攤位，每日營收不過數百元而已，甚為微薄，勉
    強養家活口，實無力再負擔原審判處之罰金。又伊於本案案發後，就犯行均能坦
    承，犯後態度良好，請求諭知緩刑，以啟自新云云。
三、按電子遊戲場業管理條例第三條規定：「本條例所稱電子遊戲場業，指設置電子
    遊戲機供不特定人益智娛樂之營利事業。」所謂電子遊戲場「業」，指「業務」
    而言。刑法上所謂業務，係以事實上執行業務者為標準，指以反覆同種類之行為
    為目的之社會的活動而言；執行此項業務，縱令欠缺形式上之條件，仍無礙於業
    務之性質。因此不論該事業是否「專營」電子遊戲場業，亦不問經營是否需達「
    一定之規模」，即使於原本所營事業外，兼營電子遊戲場業，或所經營之電子遊
    戲場不具相當之規模，亦無礙於電子遊戲場業管理條例相關規定之適用。故商業
    登記法第四條所規定之小規模商業，縱得免依該法申請商業登記，但如未依電子
    遊戲場業管理條例辦理營利事業登記，仍不得經營電子遊戲場業，自不待言。否
    則，業主為逃避該條例之規範、處罰，儘可以「兼營」或「小規模」等經營方式
    為之，將出現管理及規範上之漏洞，反而無法有效達成立法之目的，亦與電子遊
    戲場業管理條例之立法意旨有違。參照經濟部商業司九十年五月二十五日經商字
    第０九００二八０五０九０號函示明指：「鑑於電子遊戲場營業場所易使兒童、
    青少年沈迷流連，滋生問題，故制定『電子遊戲場業管理條例』，其立法意旨係
    維護社會安寧、善良風俗、公共安全及國民身心健康。唯若攤販業者均可設置電
    子遊戲機營業，既無固定場所管制及年齡限制，兒童及青少年均可使用限制級（
    按十八歲以上）電子遊戲機娛樂，則顯與上開條例立法意旨未合。」是以，「電
    子遊戲場業管理條例」第十五條之規定，適用於夜市與廣場等臨時攤販，益臻明
    確。基此，上訴人甲○○上訴意旨謂：伊在夜市擺放電子遊戲機具，應不受電子
    遊戲場業管理條例規範云云，顯不可採。
四、另查，上訴人前於九十年五月間，曾因在臺中縣大雅鄉○○路與雅楓街口前空地
    及其他夜市，擺放鋼珠類電子遊戲機六台，經警查獲，並經本院豐原簡易庭以九
    十年度豐簡字第二七八號判處拘役二十日，如易科罰金，以三百元折算一日，提
    起上訴後，復經本院第二審合議庭以九十年度豐簡上字第三０六號判決上訴駁回
    確定在案，有臺灣臺中地方法院檢察署刑案資料查註紀錄表、臺灣高等法院被告
    全國前案紀錄表各一份可按，竟仍不知悔改，再度於九十二年二月十四日違犯本
    件犯行，漠視法紀，足見其本次之惡性猶甚前次。上訴人本次雖係因家中有七歲
    、十歲之二名稚子需撫養，而為生計之故，再度經營電子遊戲場業，有其提出之
    戶籍謄本一份可參，犯罪之動機、目的尚屬單純，且在擺放當日即被查獲，所得
    利益及所生損害均非鉅大，犯後又均能坦承犯行，態度良好，但此次擺放電子遊
    戲機台共計十台，數量非少，且係明知故犯，未能記取前次被查獲經本院判處拘
    役二十日之教訓，本院綜合上開各情，認原審判處上訴人有期徒刑二月，如易科
    罰金，以三百元折算一日，而未予宣告緩刑，量刑甚為妥適，並無不當。上訴人
    上訴請求宣告緩刑云云，委無可取。
五、綜上所陳，上訴人之上訴均無理由，本院自應駁回其上訴。
據上論斷，應依刑事訴訟法第四百五十五條之一第一項、第三項、第三百七十三條、
第三百六十八條，判決如主文。
中      華      民      國      九十二      年      九      月    二    日
                                臺灣臺中地方法院刑事第二庭
                                審判長法  官  張  智  雄
                                      法  官  許  惠  瑜
                                      法  官  莊  嘉  蕙
右正本證明與原本無異。
本件不得上訴。
                                      書記官
中      華      民      國      九十二      年      九      月    四    日


司法院資訊處製作；財團法人民間司法改革基金會備份。
